【裁判字號】    95,簡,72
【裁判日期】    950412
【裁判案由】    娛樂稅
【裁判全文】
高雄高等行政法院裁定
                                九十五年度簡字第七二號
原      告  甲○○
被      告  台東縣稅捐稽徵處
代  表  人  乙○○○○
上列當事人間因娛樂稅事件，提起行政訴訟。本院裁定如下：
    主  文
原告之訴駁回。
訴訟費用由原告負擔。
    理  由
一、按原告之訴有起訴不備其他要件者，行政法院應以裁定駁回
    之，行政訴訟法第一百零七條第一項第十款定有明文。再按
    所謂行政處分，係指中央或地方機關就公法上具體事件所為
    之決定或其他公權力措施而對外直接發生法律效果之單方行
    政行為。至行政機關所為單純事實之敘述（或事實通知）或
    理由之說明，既不因該項敘述或說明而生何法律上之效果者
    ，自非行政處分，訴願法第三條第一項之規定及最高行政法
    院六十二年裁字第四十一號判例足資參照。又「人民因中央
    或地方機關之違法行政處分，認為其權利或法律上利益受損
    害者，經依訴願法提起訴願而不服其決定，．．．，得向高
    等行政法院提起撤銷訴訟。」為行政訴訟法第四條第一項所
    明定；故原告依行政訴訟法第四條規定提起撤銷訴訟，若其
    請求撤銷者並非行政處分，則其起訴即屬不備其他要件，行
    政法院應以裁定駁回之。
二、經查，本件原告於民國（下同）九十四年二月十五日起，至
    同年六月七日止，在台東縣池上鄉○○村○○路三十三號經
    營「一網打盡網咖電腦電動遊樂場」經營網咖娛樂業，被告
    依財政部台灣省南區國稅局台東縣分局九十四年六月十日通
    報函附之原告談話筆錄所載每日營業額新台幣（下同）一、
    ０００元，核算上開期間營業額一一三、０００元，再按千
    分之七補徵娛樂稅七、三九二元並處罰鍰二九、五００元（
    計至百元止）。原告不服，申請復查，未獲變更，提起訴願
    ，訴願期間被告以九十四年十二月十四日東稅工字第０九四
    ００五四０二二號函附訴願答辯書提出答辯。嗣台東縣政府
    作成訴願決定將原處分撤銷，並囑由被告另為適法之處分。
    上開事實有原處分書、被告九十四年十二月十四日東稅工字
    第０九四００五四０二二號函附訴願答辯書及訴願決定書附
    於原處分卷可憑。本件原告另提起本件行政訴訟，請求撤銷
    被告前揭九十四年十二月十四日東稅工字第０九四００五四
    ０二二號函附訴願答辯書。惟查，被告補徵娛樂稅及罰鍰處
    分，業經訴願決定撤銷而不存在；另被告九十四年十二月十
    四日東稅工字第０九四００五四０二二號函附訴願答辯書，
    亦非被告就公法上具體事件所為之決定或其他公權力措施而
    對外直接發生法律效果之單方行政行為，僅為被告對於作成
    補徵娛樂稅及裁罰處分之理由說明，既不因該項說明而生何
    法律上之效果，並非行政處分。從而，本件並無行政處分存
    在，則原告提起本件撤銷訴訟，即屬起訴不備要件，應以裁
    定駁回之。又本件原告之訴既因不合法而遭駁回，兩造關於
    本件實體理由之爭執，本院即無再予論述之必要。
三、依行政訴訟法第一百零七條第一項第十款、第一百零四條、
    民事訴訟法第九十五條、第七十八條，裁定如主文。
中    華    民    國  九十五  年    四    月   十二   日
                  第一庭      法  官  蘇秋津
以上正本係照原本作成。
如不服本裁定，應於送達後十日內，向本院提出抗告狀並表明抗
告理由，如於本裁定宣示後送達前提起抗告者，應於裁定送達後
十日內補提抗告理由書（須按他造當事人人數附繕本）。
提起抗告應繳納送達用雙掛號郵票六份（每份三十四元）。
中    華    民    國  九十五  年    四    月   十二   日
                              書記官  陳嬿如
附註:
行政訴訟法第二百三十五條（第一項、第二項）:
對於適用簡易程序之裁判提起上訴或抗告，須經最高行政法院之
許可。
前項許可，以訴訟事件所涉及之法律見解具有原則性者為限。


司法院資訊處製作；財團法人民間司法改革基金會備份。
